【裁判字號】    99,簡上,613
【裁判日期】    991230
【裁判案由】    賭博
【裁判全文】
臺灣桃園地方法院刑事判決             99年度簡上字第613號
上  訴  人
即  被  告  WANG YOWA.
            中文姓名：宋菊，.
上列上訴人即被告因賭博案件，不服本院中壢簡易庭民國99年
6 月17日99年度壢簡字第1000號第一審刑事簡易判決（檢察官聲
請簡易判決處刑案號：臺灣桃園地方法院檢察署99年度偵字第
5800號），提起上訴，本院管轄之第二審合議庭判決如下：
    主  文
原判決關於WANG YOWARES部分撤銷。
WANG YOWARES共同意圖營利，聚眾賭博，累犯，處有期徒刑參月
，如易科罰金以新臺幣壹仟元折算壹日。
    事  實
一、緣卓美玉（檢察官另行簽分偵辦）在桃園縣觀音鄉富源村57
    之4 號經營販賣日常生活用品之「泰國店」，僱用WANG
    YOWARES 為該店店員，詎卓美玉與真實姓名年籍不詳之綽號
    「阿娃」之成年女子共同基於意圖營利提供賭博場所及聚眾
    賭博之犯意、與不特定賭客對賭之犯意聯絡，自民國99年1
    月間起，以上開公眾得出入之「泰國店」為賭博場所，由卓
    美玉自任組頭經營簽注站，以核對臺灣大樂透之中獎號碼，
    而聚集不特定之賭客至上開處所下注簽選號碼與之賭博財物
    。其賭博方式可分為「2 星」（由臺灣大樂透供簽選號碼中
    任選2 個號碼為1 支，均兌中者即中獎）、「3 星」（由臺
    灣大樂透供簽選號碼中任選3 個號碼為1 支，均兌中者即中
    獎），「2 星」、「3 星」每支簽賭金額均為新臺幣（下同
    ）50元。賭客如簽中「2 星」每支可得1,000 元，簽中「3
    星」每支可得2,500 元，均由「阿娃」賠付，如未簽中者，
    則簽賭金均歸「阿娃」贏得，而賭客每簽注1 支，卓美玉可
    獲取1 成之報酬。又WANG YOWARES於98年1 月間在上開泰國
    店擔任店員時，即曾在該店自任組頭，而以同樣方式與不特
    定賭客對賭，而於98年1 月21日下午4 時40分為警查獲，經
    本院於98年6 月6 日以98年度壢簡字第1227號判處有期徒刑
    3 月確定，甫於98年9 月29日易科罰金執行完畢；詎於99年
    2 月12日晚間某時，因上開泰國店之老闆娘卓美玉欲外出而
    託WANG YOWARES負責上開賭博業務，WANG YOWARES同意之，
    因而與卓美玉、阿娃形成上開共同之犯意聯絡，同日晚間8
    時許，賭客SONGTA ATTHAPHON前往上開泰國店簽注賭博3 星
    共5 支，WANG YOWARES交付簽賭單5 張予SONGTA ATTHAPHON
    時，為警當場查獲，並扣得簽賭單5 張。
二、案經桃園縣警察局楊梅分局報告臺灣桃園地方法院檢察署檢
    察官偵查後聲請簡易判決處刑。
    理  由
壹、證據能力：
一、按「被告以外之人於審判外之言詞或書面陳述，除法律有規
    定者外，不得作為證據。」「前項規定，於第161 條2 項之
    情形及法院以簡式審判程序或簡易判決處刑者，不適用之。
    …」，刑事訴訟法159 條第1 項、第2 項前段定有明文。本
    件為第一審簡易判決之上訴案件，是依刑事訴訟法159 第2
    項前段規定，證人卓美玉之警詢供詞及在檢察事務官訊問時
    之陳述、SONGTA ATTHAPHON之警詢證詞，具有證據能力。又
    按「被告以外之人於審判外之陳述，雖不符前四條之規定，
    而經當事人於審判程序同意作為證據，法院審酌該言詞陳述
    或書面陳述作成時之情況，認為適當者，亦得為證據。」「
    當事人、代理人或辯護人於法院調查證據時，知有第一百五
    十九條第一項不得為證據之情形，而未於言詞辯論終結前聲
    明異議者，視為有前項之同意。」刑事訴訟法159 條之5 亦
    定有明文。本件被告於本院審理時知有上開證人之警詢證詞
    ，未於言詞辯論終結前聲明異議，本院審酌並無證據顯示范
    國棟於警詢時遭受任何強暴、脅迫、不正取供之外部情況，
    認為適於作為證據，依上開規定，其等之警詢證詞自有證據
    能力。
二、刑事訴訟法第130 條規定「檢察官、檢察事務官、司法警察
    官或司法警察逮捕被告、犯罪嫌疑人或執行拘提、羈押時，
    雖無搜索票，得逕行搜索其身體、隨身攜帶之物件、所使用
    之交通工具及其立即可觸及之處所。」SONGTA ATTHAPHON至
    上開泰國店甫簽注完畢領得簽單，即為警盤查時，發現其持
    有該等簽單，顯可疑為犯罪人，因而以現行犯逮捕，此時警
    方自得依據刑事訴訟法第130 條之規定行附帶搜索，是本件
    自SONGTA ATTHAPHON扣得之簽單5張，具有證據能力。
貳、實體部分：
一、訊據被告WANG YOWARES固自承有為SONGTA ATTHAPHON寫簽單
    ，然辯稱：老闆娘卓美玉是說如果有人來買（大樂透）的話
    ，叫對方等一下，她出去一下就回來了，是剛好有客人來買
    說趕時間，所以伊才會想幫老闆娘賣一下，伊不知道卓美玉
    在做地下大樂透云云。惟查：被告於98年1 月間在上開泰國
    店擔任店員時，即曾在該店自任組頭，而以同樣方式與不特
    定賭客對賭，而於98年1 月21日下午4 時40分為警查獲，經
    本院於98年6 月6 日以98年度壢簡字第1227號判處有期徒刑
    3 月確定，經本院調閱臺灣桃園地方法院檢察署98年度執字
    第12652 號執行全卷在案，被告於該案警、偵訊時對於其在
    上開泰國店如何經營二星、三星地下大樂透及其賠率，均陳
    述甚明，且其供稱當時經營地下大樂透係其一人所為，警方
    不但在該泰國店內扣得已寫號碼之簽單4 張，並扣得空白簽
    單一本共44張、簽單對照表1 張，明顯可見被告於該案犯案
    之際，即已知悉何謂地下大樂透及其賭博方法，本件之共犯
    卓美玉既然以同樣方式經營本件地下大樂透，被告又為SONG
    TA ATTHAPHON寫簽單，則其自無不知卓美玉在做地下大樂透
    之理。復查，被告於警詢時供稱阿娃之女子會到上開泰國店
    向卓美玉收取簽單及賭資，警方之所以未在店內扣得簽賭收
    據是因簽賭收據已於99年2 月12日下午6 時為阿娃收走了等
    語，更足見被告與卓美玉、阿娃具有共同之犯意聯絡。此外
    ，卓美玉自99年1 月間在其經營之泰國店與阿娃共同經營地
    下大樂透之情節，亦據其於警詢及在檢察事務官訊問時供陳
    明確，證人即賭客SONGTA ATTHAPHON亦於警詢時證稱其係向
    被告簽賭地下大樂透，伊簽了一千元，錢已交給被告等語明
    確。此外，復有警方當場自SONGTA ATTHAPHON手中扣得之簽
    單5 張可資佐證，是以，本案事證至明，應依法論科，被告
    之上訴核無理由。
二、核被告WANG YOWARES所為，係犯刑法第268 條前段之意圖營
    利供給賭博場所罪、同條後段之意圖營利聚眾賭博罪及第26
    6 條第1 項前段之在公眾得出入之場所賭博財物罪。被告WA
    NG YOWARES於99年2 月12日共同經營本件簽注站，與卓美玉
    、「阿娃」具有犯意聯絡及行為分擔，為共同正犯。被告WA
    NG YOWARES一行為觸犯上開三罪名，屬裁判上一罪之想像競
    合犯，應從一重之意圖營利聚眾賭博罪處斷，檢察官就被告
    WANG YOWARES所犯法條，雖未引用刑法第268 條前段之意圖
    營利供給賭博場所罪，惟聲請簡易判決處刑書之犯罪事實欄
    已有敘述，自不影響本院審判範圍。又本件查無被告WANG
    YOWARES 於99年2 月11日前即有共同經營本件簽注站之積極
    事證，檢察官認被告WANG YOWARES自99年1 月間起至同年2
    月11日之間，有共同經營本件簽注站云云，自有未洽，惟因
    此部分與被告WANG YOWARES於99年2 月12日共同經營本件簽
    注站為本院論罪科刑部分具有實質上一罪關係，爰不另為無
    罪之諭知。被告WANG YOWARES有上開有期徒刑執行完畢之紀
    錄，經本院調閱臺灣桃園地方法院檢察署98年度執字第1265
    2 號執行全卷核閱屬實，其於執行完畢五年內再犯本件，為
    累犯，應依刑法第47條第1 項之規定加重其刑。原審就被告
    WANG YOWARES論科刑固非無見，然漏未論其以累犯，並依法
    加重其刑，是仍有未合。綜此，被告仍執前詞而為本件上訴
    ，雖核無理由，然原判決既有上開可議之處，仍屬無法維持
    ，自應由本院將該部分撤銷改判。爰審酌被告WANG YOWARES
    前亦有相同之犯行前科，仍不知警惕、其之犯罪手段、營利
    之程度、犯後態度等一切情狀，量處如主文所示之刑，並諭
    知易科罰金之折算標準。扣案之簽單5 張，已由被告WANG
    YOWARES 交由SONGTA ATTHAPHON持有，已屬SONGTA
    ATTHAPHON 所有，自無法在被告WANG YOWARES項下宣告沒收
    ，併此敘明。末以，經本院函詢內政部入出國及移民署有關
    被告WANG YOWARES現在之居留狀態，該署以99年11月29日移
    署桃縣華字第0990174993號函回覆稱被告WANG YOWARES於99
    年3 月10日到該署桃園縣服務站辦理居留展延至100 年3 月
    10 日 ，未逾居留效期，目前仍為合法居留之外僑等語，是
    本院併為審酌被告WANG YOWARES於本案所犯並非暴力犯罪或
    重大犯罪，尚無宣告驅逐出境之必要。
據上論斷，應依刑事訴訟法第455 條之1 第1 項、第3 項、第36
9 條第1 項前段、第364 條、第299 條第1 項前段，刑法第28條
、第266 條第1 項前段、第268 條、第55條、第47條第1 項前段
、第41條第1 項前段，刑法施行法第1 條之1 第1 項、第2 項前
段，判決如主文。
本案經檢察官姜永浩到庭執行職務
中    華    民    國    99    年    12    月    30    日
                  刑事第三庭審判長法  官  謝順輝
                                  法  官  楊麗文
                                  法  官  曾雨明
以上正本證明與原本無異。
不得上訴。
                                  書記官  顏緗穎
中    華    民    國    99    年    12    月    31    日
附錄論罪法條：
中華民國刑法第266條
（普通賭博罪與沒收物）
在公共場所或公眾得出入之場所賭博財物者，處 1 千元以下罰
金。但以供人暫時娛樂之物為賭者，不在此限。
當場賭博之器具與在賭檯或兌換籌碼處之財物，不問屬於犯人與
否，沒收之。
中華民國刑法第268條
（圖利供給賭場或聚眾賭博罪）
意圖營利，供給賭博場所或聚眾賭博者，處 3 年以下有期徒刑
，得併科 3 千元以下罰金。

司法院資訊處製作；財團法人民間司法改革基金會備份。
